# 审计对象的辨析

提问人：流波将月去 时间：2021-05-21 17:07:21
陈版主及视野各位网友：
我所承接了一个项目，系对文物交流中心的资产和经营状况进行专项审计。根据市政府机构编制委员会以前的文件，文物交流中心原为文物商店。经市文化局申请，市政府机构编制委员会同意文物商店并入市博物馆组建为新的市博物馆（文物交流中心），同时挂文物交流中心的牌子，实行“两块牌子，一套班子”的管理体制。
我所受市博物馆（文物交流中心）上级单位市文旅局的委托，对文物交流中心的资产和历年经营状况进行审计。经工商查询，市博物馆（文物交流中心）系事业单位，文物交流中心系全民所有制企业。
问题：我们的审计范围实际上系文物交流中心的资产和经营状况进行审计。形式上虽然有市政府有合并的文件，实际上文物交流中心是独立的法人，仍然在独立经营与核算，那么我们的审计对象是市博物馆（文物交流中心），还是文物交流中心呢？

回答人：chenyiwei
首先要考虑文物交流中心是否独立核算（要考虑其独立核算有无实际意义，是否与市博物馆之间存在大量的资产、负债、支出等混同情况），即首先确定其“可审计性”。
其次，在核实其“可审计性”的前提下，由于系专项审计，因此审计的具体工作范围（被审计单位）的界定，应与委托方充分沟通，确定委托目的和信息需求，并考虑此前独立作为文物商店的历史沿革事项的可能影响。